臺灣基隆地方法院刑事判決　　　　　　　　　　　　　九十三年度交簡上字第四號
　　公　訴　人　臺灣基隆地方法院檢察署檢察官
　　上　訴　人
　　即　被　告　乙○○
右列被告因公共危險案件，不服本院基隆簡易庭九十二年度基交簡字第三二八號，中
華民國九十二年十二月三十一日第一審簡易判決（聲請案號：九十二年度偵字第二五
九四號）提起上訴，本院管轄之第二審合議庭判決如左：
    主  文
上訴駁回。
    事實及理由
一、本案經本院審理結果，認第一審判決以被告乙○○所犯係觸犯刑法第一百八十五
    條之三服用酒類不能安全駕駛動力交通工具而駕駛罪，累犯，判處被告拘役伍拾
    玖日，如易科罰金以參佰元折算壹日，其認事用法均無違誤，量刑亦屬適當，應
    予維持，並引用第一審判決書記載之事實、證據及理由。
二、上訴人即被告乙○○上訴意旨如附件九十三年二月九日上訴狀所載。
三、訊據被告乙○○固對於九十二年七月二十六日凌晨零時三十分許，酒後駕駛車牌
    號碼Ｄ五─０八四三號自小客車，由基隆市○○路往海洋大學方向行駛，途經中
    正路與正豐街口時，自後方撞及前方由甲○○所騎乘車牌號碼ＱＷＬ─０二八號
    機車之事實，坦承不諱，惟矢口否認有公共危險之犯行，辯稱：當天係與友人丙
    ○○自晚間八時至十二時，共飲九罐易開罐啤酒，平均一人約喝四罐，老闆偶有
    來敬酒，約飲用一罐，伊約於凌晨零時許，離開小吃店返家，不到三十分鐘，即
    發生與機車相撞事件，之後隨警員至派出所進行酒測，酒測完畢後，警員並未當
    場列印酒測單給伊，隔了一、二分鐘才拿來叫伊簽名，又隔三、五分鐘，警員說
    日期不對，要修改按指印，因此，伊與警員發生爭執，並拒簽，伊懷疑酒測儀器
    當天可能有故障，酒測值之正確性有疑問云云。
四、經查，上訴人乙○○於九十二年七月二十六日凌晨零時三十分許，酒後駕駛車牌
    號碼Ｄ五─０八四三號自小客車，由基隆市○○路往海洋大學方向行駛，途經中
    正路與正豐街口時，自後方撞及前方由甲○○所騎乘車牌號碼ＱＷＬ─０二八號
    機車，經警進行酒測結果，酒精含量為０．九三ｍｇ／ｌ之事實，業據被害人甲
    ○○於警詢時證述屬實，並有基隆市警察局第二分局九十二年八月八日基警分二
    刑字第０九二００一七三四八號函及所附道路交通事故現場圖、道路交通事故調
    查表（一）、（二）、交通事故現場照片十三張、道路交通事故補充資料、道路
    交通事故報案人須知、酒測單在卷可稽。惟被告質疑案發當天酒測值０．九三毫
    升之正確性，惟查，被告酒後駕車並發生車禍，經警員帶回派出所進行酒測，當
    時儀器測出之酒精值為０．九三毫升，警員即請被告在酒測單上簽名，事後，警
    員發現酒測單上之酒測時間有誤，經更正後又請被告在修改處按指印，當時被告
    並未表示意見，且該台儀器是經濟部標準檢驗局檢驗合格之機器，並定期維修，
    因此，縱然該儀器可能因誤觸按鍵，致時間有誤，但對酒測結果並不生影響，此
    業據警員江健中、蘇建彬有本院訊問時證述明確（詳本院九十二年度基交簡字第
    三二八號卷證人江健中、蘇建彬訊問筆錄），並有卷附經濟部標準檢驗局呼氣酒
    精測試器檢定合格證書在卷可參，上訴人復自承：當天確有飲用四罐鋁罐啤酒等
    語，核與證人丙○○於本院審理時證述情節相符（詳本院九十三年三月三十一日
    審判筆錄），因此，被告於飲用四罐啤酒後，經警員測出酒精值○．九三毫升間
    ，並無不合之處，被告有公共危險之犯行，洵堪認定。被告上訴意旨徒以員警呼
    氣之酒精測試值不正確云云，指摘原判決不當，難認有理由，應予駁回。
據上論斷，應依刑事訴訟法第四百五十五條之一第一項、第三項、第三百六十八條、
第三百七十三條，判決如主文。
本案經檢察官張介欽到庭執行職務。
中      華      民      國    九十三    年    四    月    十四      日
                                  臺灣基隆地方法院刑事第二庭
                                      審判長法  官  王福康
                                            法  官  何怡穎
                                            法  官  齊  潔
右正本證明與原本無異。
不得上訴。
                                            書記官  莊國南
中      華      民      國    九十三    年    四    月    十六      日
